臺灣雲林地方法院刑事裁定　　　　　　　100年度聲字第619號
聲　請　人　富邦產物保險股份有限公司
法定代理人　陳燦煌
訴訟代理人　魏至平
上列聲請人聲請發還扣押物案件，本院裁定如下：
    主  文
聲請駁回。
    理  由
一、聲請意旨略以：聲請人所承保之車牌號碼6257-LW 號之車輛
    ，於民國96年3 月20日失竊，聲請人已依保險契約賠付新臺
    幣（下同）448,200 元予該車之被保險人財欣鋼鐵工業股份
    有限公司（下稱財欣公司），並取得該車之所有權，聲請人
    現為該車之權利人，爰依刑事訴訟法第142 條之規定，狀請
    准予將該車發還予聲請人等語。
二、按扣押物如係贓物而無第三人主張權利者，應發還被害人，
    刑事訴訟法第142 條第1 項後段定有明文。經查，依照臺灣
    雲林地方法院檢察署檢察官99年度偵字第5300號、第5887號
    起訴書所載之事實，本件車牌號碼6257-LW 號自小客車，其
    車身號碼原為RKTRD58505F001534 號，嗣該車車身號碼變造
    為RKTRD58504F013725 號後，改懸掛9952-TE 號車牌等情，
    有本田汽車原廠鑑定資料、車牌號碼6257-LW 號之車輛詳細
    資料報表、車牌號碼9952-TE 號之車輛詳細資料報表各1 份
    附卷可稽。而聲請人所主張車牌號碼6257-LW 號自小客車之
    車主為財欣公司，該車向聲請人投保汽車失竊險，於96年3
    月20日在臺南市○○路○段109 號對面失竊，聲請人理賠後
    ，財欣公司同意移轉該車所有權予聲請人一節，固有聲請人
    所提出之富邦產物保險股份有限公司汽車竊盜險理賠申請書
    、汽車險賠款暨電匯同意書、賠付資料、車牌號碼6257-LW
    號自用小客車行照、讓渡書、失竊車輛返還請求權讓與契約
    書、財欣公司變更登記表各1 紙在卷可憑。惟車牌號碼6257
    -LW 號自小客車之車身號碼經變造後，改懸掛9952-TE 號車
    牌，並已由不知情之黃振昌透過李秉庭之居間介紹，以550,
    000 元之價格向「琪豐汽車商行」之負責人黃彬雄購得該車
    ，此業經證人李秋燕、李秉庭、黃彬雄於警詢時證述明確，
    並有車牌號碼9952-TE 號之車輛詳細資料報表1 份附卷可佐
    ，故前揭扣案車輛之所有權是否屬聲請人所有，抑或已由第
    三人善意取得，仍有疑義，依前揭條文規定，尚難逕行發還
    予聲請人，本件聲請為無理由，應予駁回。
三、依刑事訴訟法第220 條，裁定如主文。
中    華    民    國   100    年    6     月    20    日
                  刑事第四庭  審判長法  官 吳福森
                                    法  官 吳錦佳
                                    法  官 楊皓潔
以上正本證明與原本無異。
如不服本裁定，應於裁定送達後5 日內向本院提出抗告狀（須附
繕本）。
                                    書記官 吳伊婷
中    華    民    國   100    年    6     月    20    日